【裁判字號】    97,裁,183
【裁判日期】    970110
【裁判案由】    營業稅
【裁判全文】
最  高  行  政  法  院  裁  定
                                     97年度裁字第00183號
上  訴  人  辰榮金屬材料股份有限公司
代  表  人  甲○○
訴訟代理人  林石猛  律師
            李佳冠  律師
            邱基峻  律師
被 上訴 人  財政部臺灣省南區國稅局
代  表  人  邱政茂
上列當事人間營業稅事件，上訴人對於中華民國96年4月11日高
雄高等行政法院95年度訴字第963號判決，提起上訴，本院裁定
如下：
    主  文
上訴駁回。
上訴審訴訟費用由上訴人負擔。
    理  由
一、按對於高等行政法院判決之上訴，非以其違背法令為理由，
    不得為之，行政訴訟法第242條定有明文。依同法第243條第
    1項規定，判決不適用法規或適用不當者，為違背法令；而
    判決有同條第2項所列各款情形之一者，為當然違背法令。
    是當事人對於高等行政法院判決上訴，如依行政訴訟法第24
    3條第1項規定，以高等行政法院判決有不適用法規或適用不
    當為理由時，其上訴狀或理由書應有具體之指摘，並揭示該
    法規之條項或其內容；若係成文法以外之法則，應揭示該法
    則之旨趣；倘為司法院解釋或本院之判例，則應揭示該判解
    之字號或其內容。如以行政訴訟法第243條第2項所列各款情
    形為理由時，其上訴狀或理由書，應揭示合於該條項各款之
    事實。上訴狀或理由書如未依此項方法表明者，即難認為已
    對高等行政法院判決之違背法令有具體之指摘，其上訴自難
    認為合法。
二、本件上訴人於89年11月26日至90年12月19日間購買貨物，進
    貨金額合計新台幣（下同）6,330萬3,966元，未依規定取得
    合法憑證，卻取得非實際交易對象有限責任臺灣省第二資源
    回收物運銷合作社（下稱二資社）所開立之統一發票62張，
    充作進項憑證並申報扣抵銷項稅額，致逃漏營業稅316萬5,2
    02元，違反營業稅法第19條第1項第1款及管理會計帳簿憑證
    辦法第21條第1項前段規定，經台灣高等法院檢察署查獲，
    通報被上訴人所屬高雄縣分局查證屬實，移由被上訴人審理
    違章成立，除追繳稅款，並依稅捐稽徵法第44條規定，按經
    查明認定之進貨總額處5%罰鍰3,165,198元。上訴人不服，
    申經復查結果，獲變更原核定補徵稅額為258萬7,728元及原
    處罰鍰金額為258萬7,725元。上訴人仍表不服，提起訴願，
    亦遭駁回，遂提起本件行政訴訟。案經原審駁回其訴。上訴
    人對於高等行政法院判決上訴，雖以該判決違背法令為由，
    惟查上訴人交易對象之蔡登發於94年12月7日在被上訴人處
    所談話紀錄稱：「本人知道自己為運銷班長，並無支領該社
    薪資，不認識運銷班成員，其為有限責任台灣省第二資源回
    收物運銷合作社所編列，非實際供貨人；實際進貨對象為拾
    荒業者，交易流程：由拾荒業者將廢五金集中於林園工業區
    旁空地，再由二資社指派本人將回收物予再生工廠，再生工
    廠支付貨款予二資社，二資社再匯款予本人，由本人以現金
    支付予拾荒業者；辰榮及營光公司與二資社之業務皆由本人
    接洽」等語，足見蔡某並非二資社之社員，亦非以二資社社
    員收集之廢棄物出售，上訴人取得非交易對象之二資社之統
    一發票作為進貨憑證，業經原審認定甚明。次查蔡登發開立
    二資社發票對象有上訴人及營光公司，上訴人代表人甲○○
    與營光公司代表人林吉清，不但互為雙方公司之董事，且為
    兄弟關係，且蔡登發於89年、90年度時曾領有營光公司之薪
    資。故上訴人稍加注意應可得而知蔡登發應非二資社之社員
    ，上訴人對其交易對象之蔡登發之身分既有可疑，竟未善盡
    查證是否代表二資社之注意，顯有一般人處理一般事務應注
    意而未注意之過失，難謂無過失之責，上訴人雖非故意，仍
    難辭過失之責。原判決據以認上訴人涉有過失，尚無不合。
    上訴意旨猶執：其無從查證蔡登發是否為二資社社員，其向
    二資社廢棄物供應站購進系爭物品，有信賴關係存在，顯無
    故意過失，原審以上訴人就無故意過失負有舉證責任，違反
    舉證責任法則及信賴保護原則，有適用法規錯誤之違背法令
    云云。核其所述內容，係就原審取捨證據、認定事實之職權
    行使，指摘其為不當，並就原審已論斷者，泛言未論斷，或
    就原審所為論斷，泛言其論斷矛盾，而非具體說明其有何不
    適用法規或適用法規不當之情形，並揭示該法規之條項或其
    內容，及合於行政訴訟法第243條第2項所列各款之事實，難
    認對該判決之如何違背法令已有具體之指摘。依首揭說明，
    應認其上訴為不合法。
三、據上論結，本件上訴為不合法，依行政訴訟法第249條第1項
    前段、第104條、民事訴訟法第95條、第78條，裁定如主文
    。
中    華    民    國    97    年    1     月    10    日
                    最高行政法院第二庭
                        審判長法官  高  啟  燦
                              法官  林  茂  權
                              法官  黃  合  文
                              法官  廖  宏  明
                              法官  楊  惠  欽
以  上  正  本  證  明  與  原  本  無  異
中    華    民    國    97    年    1     月    11    日
                              書記官  彭  秀  玲


司法院資訊處製作；財團法人民間司法改革基金會備份。
